

Email dmerino2235@gmail.com

Dirección Ambato, Calles Matheu y Cazadores

Teléfono 0987390653

Fecha de nacimiento 1996-04-07

Nacionalidad

Ecuatoriano

https://www.linkedin.com/in/danny -merino/

Habilidades

- Organizado
- Sistemas de vigilancia
- Conocimientos en informática
- Trabajo en equipo
- Servicio Técnico
- Resolución de problemas
- Redacción de artículos científicos
- Atención al cliente
- Google Analytics

Idiomas

Nivel intermedio

Danny Joel Merino Chiliquinga

Ingeniero en Electrónica y Comunicaciones

Ingeniero en Electrónica y Comunicaciones con experiencia en proyectos académicos y habilidades en el diseño, implementación y mantenimiento de sistemas electrónicos y equipos informáticos. Conocimientos en el uso de herramientas de diseño de circuitos, comunicaciones y electrónica digital. Habilidad para trabajar en equipo y para resolver problemas de manera efectiva. Actitud proactiva y orientada a resultados.

Experiencia

Editor de vídeo

Wolf Electronics Ambato, Ecuador

Ene 2023 - Actualmente

- · Responsable de la edición del contenido de video para asegurarse de que sea coherente, esté bien estructurado y sea fácil de seguir.
- Encargado de que el contenido sea atractivo y efectivo para el aprendizaje de los estudiantes.
- Cumplir con los plazos de entrega de los videos solicitados.

Operador de Consola Proyecto Oscus

INVIN Ambato, Ecuador

Ene 2022 - Sep 2022

- Coordinación de la Seguridad para operativos de traslado de valores, dotación de Cajeros Automáticos y oficinas.
- Responsable de Supervisión, Instalación y Configuración de Cámaras de seguridad de CCTV.
- · Atención al cliente tanto telefónicamente, como por correo electrónico y en persona.
- Mantenimiento preventivo y correctivo de equipos informáticos.
- · Procesamiento de documentación e introducción de datos en bases de datos.
- Redacción de memorias técnicas.
- · Reporte informes diarios de incidentes.

Investigador

Universidad Técnica de Ambato Ambato, Ecuador

Mar 2021 - Ene 2023

- Elaborar el estado del arte de proyectos de investigación.
- · Desarrollar metodologías de investigación para proyectos investigativos.
- Redacción de artículos científicos.
- Traducción de artículos científicos a idioma ingles.
- Revisión bibliográfica de artículos científicos, libros, conferencias entre otros.

Asistente Técnico

FacGar

Abr 2013 - Oct 2013

- Atención al cliente.
- · Mantenimiento preventivo y correctivo del sistema eléctrico del vehículo.
- · Mantenimiento de equipos electrónicos.
- Instalación y reparación de alarmas para auto.
- Diseño, construcción e instalación de sistemas de Car Audio. · Técnico instalador de accesorios de Autolujos.

Educación

Ingeniería en Electrónica y Comunicaciones

Universidad Técnica de Ambato

Oct 2016 - Mar 2023

Bachiller Técnico en Electrónica de Consumo

Instituto Superior Tecnológico Docente Guayaquil

Sep 2009 - Sep 2014

Proyectos Realizados

- · Sistema Híbrido Solar-Radiofrecuencia de captación de energía para terminales de quinta generación 5G.
- · Sistema automático inalámbrico para alimentación de mascotas.
- Sistema automatizado de monitoreo y control para invernaderos agrícolas.
- Sistema inalámbrico para el monitoreo y control de parámetros en acuarios.

Certificados y cursos

- · Google Cloud Computing, (2023).
- · Operador de Consola y centrales de monitoreo CCTV, (2022).
- Certincación de Google Analytics, (2023). · Curso Profesional Desarrollo Web, (2023).
- Ciencia de datos y sus herramientas, (2023).
- · Tecnologías DIY para el hogar digital (3 Edición), (2020).

Publicaciones

Optimal stages of RF energy harvesting and storage systems.

Enfoque UTE. DOI: https://doi.org/10.29019/enfoqueute.883

Conferencias

- 4th International Conference on Applied Technologies.
 - V Congreso de Ciencia de la Computación, Electónica e Industrial.

Referencias

Edwin Fabricio Guajala Caijo 0983513119

Maritza Tatiana Nuñez Altamirano

0995251579